臺灣板橋地方法院刑事判決　　　　　　　 96年度訴字第287號
公　訴　人　臺灣板橋地方法院檢察署檢察官
被　　　告　甲○○
上列被告因違反毒品危害防制條例案件，經檢察官提起公訴（96
年度毒偵字第498 號）及移送併案審理（臺灣士林地方法院檢察
署96年度毒偵第146 號、臺灣板橋地方法院檢察署96年度毒偵字
第1693、2314、2691號），本院改用簡式審判程序，判決如下：
    主  文
甲○○施用第一級毒品，累犯，處有期徒刑玖月，扣案之第一級
毒品海洛因包（總淨重伍點玖公克）及含第一級毒品海洛因
之香煙貳支均沒收銷燬之，扣案之剷管壹支沒收。又施用第二級
毒品，累犯，處有期徒刑伍月，扣案之第二級毒品安非他命包
（總淨重公克）均沒收銷燬之。應執行有期徒刑壹年，扣案之
第一級毒品海洛因包（總淨重伍點玖克）、含第一級毒品海
洛因之香煙貳支及第二級毒品安非他命包（總淨重公克）均
沒收銷燬之，扣案之剷管壹支沒收。
    事  實
一、甲○○前於民國（下同）87年間，因違反麻醉藥品管理條例
    案件，經臺灣士林地方法院判處有期徒刑5 年6 月確定，自
    88年4 月13日起算執行，於90年1 月20日假釋付保護管束，
    後經撤銷假釋，殘刑3 年18日合併其另於91年間，因違反毒
    品違害防制條例案件，經本院判處有期徒刑8 月、6 月，自
    91年5 月7 日起算執行，於95年3 月24日假釋付保護管束，
    至95年4 月15日期滿，假釋未經撤銷，其未經執行之刑，以
    已執行完畢論；又前於87年間，因施用毒品案件，經臺灣士
    林地方法院裁定送觀察、勒戒，自87年9 月29日起算，已無
    繼續施用毒品之傾向，於87年10月26日出所，經臺灣士林地
    方法院於88年4 月12日以86年度訴字第1059號判處免刑確定
    ，又於90年間，因施用毒品案件，經臺灣板橋地方法院檢察
    署檢察官聲請本院裁定送觀察、勒戒，惟有繼續施用毒品之
    傾向，再經臺灣板橋地方法院檢察署檢察官聲請本院裁定送
    強制戒治，後經臺灣板橋地方法院檢察署檢察官聲請本院裁
    定停止戒治付保護管束期滿（按上開犯行另案經檢察官提起
    公訴，經本院判處有期徒刑8 月、6 月確定），竟仍不知悛
    悔，復基於施用第一級毒品海洛因（下稱海洛因）及第二級
    毒品安非他命（下稱安非他命）之各別犯意，於95年11月28
    日18時許，在台北市士林區○○○路○ 段27巷13號住處內，
    三犯以上分別施用海洛因及安非他命各乙次。嗣於95年11月
    28日21時許，經警在台北縣蘆洲市○○路110 巷30號16號內
    為警查獲上情，並扣得甲○○所有之海洛因3 包（總淨重5.
    39公克）、含海洛因之香煙2 支、安非他命3 包（總淨重3
    公克）及非專供施用毒品用之剷管乙支。
二、案經台北市政府警察局士林分局報請臺灣板橋地方法院檢察
    署檢察官偵查起訴及移送併案審理。
        理  由
壹、有罪部分（即臺灣板橋地方法院檢察署96年度毒偵字第498
    號案件）：
一、上開事實業據被告甲○○於本院審理時坦承不諱，且自被告
    於上開時地遭警查獲後所採取之尿液，經送請台灣尖端先進
    生技醫藥股份有限公司鑑定之結果，確係呈鴉片類及安非他
    命類陽性反應，此有該公司所出具95年12月8 日濫用藥物檢
    驗報告乙紙，復有扣案之上開海洛因3 包（總淨重5.39公克
    ）、含海洛因之香煙2 支、安非他命3 包（總淨重3 公克）
    及非專供施用毒品用之剷管乙支，在卷可稽，且扣案之上開
    海洛因3 包，經送請法務部調查局鑑定之結果，亦確含有海
    洛因成分，此有該局95年12月24日調科壹字第09523052260
    號鑑定書乙紙可佐，足堪認定。又被告前於又前於87年間，
    因施用毒品案件，經臺灣士林地方法院裁定送觀察、勒戒，
    自87年9 月29日起算，已無繼續施用毒品之傾向，於87年10
    月26日出所，經臺灣士林地方法院於88年4 月12日以86年度
    訴字第1059號判處免刑確定，又於90年間，因施用毒品案件
    ，經臺灣板橋地方法院檢察署檢察官聲請本院裁定送觀察、
    勒戒，惟有繼續施用毒品之傾向，再經臺灣板橋地方法院檢
    察署檢察官聲請本院裁定送強制戒治，後經臺灣板橋地方法
    院檢察署檢察官聲請本院裁定停止戒治付保護管束期滿（按
    上開犯行另案經檢察官提起公訴，經本院判處有期徒刑8 月
    、6 月確定）等情，業據被告於本院審理時供承屬實，並有
    被告之臺灣高等法院被告前案紀錄表乙份可佐，亦堪認定。
    被告上開三犯以上分別施用海洛因及安非他命各乙次之犯行
    已臻明確，應予依法論科。
二、核被告所為，係犯毒品危害防制條例第10條第1 項之施用第
    一級毒品罪及同條第2 項之施用第二級毒品罪。被告持有上
    開海洛因及安非他命之低度行為，分別為其持以施用上開海
    洛因及安非他命之高度行為所吸收，均不另論擬。被告就所
    犯上開2 罪間，其犯意各別，應予分論併罰。又被告前於87
    年間，因違反麻醉藥品管理條例案件，經臺灣士林地方法院
    判處有期徒刑5 年6 月確定，自88年4 月13日起算執行，於
    90年1 月20日假釋付保護管束，後經撤銷假釋，殘刑3 年18
    日合併其另於91年間，因違反毒品違害防制條例案件，經本
    院判處有期徒刑8 月、6 月，自91年5 月7 日起算執行，於
    95年3 月24日假釋付保護管束，至95年4 月15日期滿，假釋
    未經撤銷，其未經執行之刑，以已執行完畢論，此有被告之
    臺灣高等法院被告前案紀錄表乙份可佐，其復於5 年內，故
    意再犯有期徒刑以上之上開2 罪，均為累犯，應依刑法第47
    條第1 項之規定，均加重其刑。爰審酌被告前曾受有期徒刑
    之執行完畢，復曾因施用毒品案件，經法院裁定送觀察、勒
    戒，已無繼續施用毒品之傾向出所，竟仍不知悛悔，復於上
    開時地三犯以上分別施用海洛因及安非他命各乙次，不僅損
    及其個人健康，亦嚴重危害社會安全及被告犯罪後之態度等
    一切情狀，量處如主文所示之刑，並定其應執行之刑，以資
    儆懲。
三、扣案之上開含海洛因之香煙2 支，因均已無法分離，與扣案
    之上開海洛因3 乙包（總淨重5.39公克）及安非他命3 包（
    總淨重3 公克），分屬第一級、第二級毒品，應依毒品危害
    防制條例第18條第1 項前段之規定，均宣告沒收銷燬之。另
    扣案之上開剷管乙支，則為被告所有供上開犯罪所用之物（
    惟非專供施用毒品之用者），應依刑法第38條第1 項第2 款
    之規定，宣告沒收之。
貳、退併部分（即臺灣士林地方法院檢察署96年度毒偵第146 號
    、臺灣板橋地方法院檢察署96年度毒偵字第1693、2314、26
    91號移送併案審理案件）：
一、移送併案意旨略以：被告(一)另自95年間起至96年1 月6 日止
    ，平均2 、3 天乙次，在上開處內施用海洛因、安非他命各
    多次、(二)96年2 月13日14時許及為警查獲採尿前回溯96小時
    之某一時段內，在台北縣蘆洲市○○路385 號「嘉年華汽車
    旅館」232 號房內，施用海洛因、安非他命各乙次、(三)96年
    3 月15日8 時35分許，在台北縣新莊市○○路108 號2 樓內
    ，分別施用海洛因、安非他命各乙次及(四)96年3 月30日8 時
    許及為警查獲採尿前回溯96小時之某一時段內，在台北縣蘆
    洲市某不詳地點及台灣地區某不詳地點，分別施用海洛因、
    安非他命各乙次，因認被告此部分所為，均涉有毒品危害防
    制條例第10條第1 項之施用第一級毒品罪嫌、第2 項施用第
    二級毒品罪嫌，並與本院上開論罪科刑部分間有集合犯之抱
    括一罪關係云云。
二、按被告上開移送併案審理部分之犯行，雖據被告於本院審理
    時均供承屬實，且被告先後於上開時地遭警查獲所採尿液4
    瓶，經送請台灣檢驗科技股份有限公司、台灣尖端先進生技
    醫藥股份有限公司鑑定之結果，確係呈鴉片（嗎啡）類、安
    非他命陽性反應，此有96年1 月24日濫用藥物尿液檢驗報告
    乙紙、96年3 月5 日、3 月21日、4 月11日濫用藥物檢驗報
    告3 紙，在卷可稽，雖堪認定。惟：刑法第56條有關「連續
    犯」之規定，前於94年2 月2 日經廢止公布，並自95年7 月
    1 日起生效施行，且施用毒品之犯行，在本質上亦無具有為
    完成單一犯罪目的，在近接密切之時間內反覆施用之特性，
    自非屬「接續犯」或「集合犯」之屬，自無論以「接續犯」
    或「集合犯」等包括一罪之餘地，且被告前於95年11月23日
    ，另因施用海洛因、安非他命之犯行，經臺灣士林地方法院
    以95年度訴字第88號案件判處有期徒刑10月、8 月，定其應
    執行有期徒刑1 年4 月確定在案，則被告上開經移送併案審
    理之犯行，與其上開經本院論罪科刑之犯行間，顯無「集合
    犯」或「接續犯」之包括一罪關係可言，上開移送併案意旨
    屬「集合犯」之包括一罪關係云云，容有誤會，是上開移送
    併案審理部分，應退回檢察官另行偵查。
據上論斷，應依刑事訴訟法第299 條第1 項前段，毒品危害防制
條例第10條第1 項、第2 項、第18條第1 項前段，刑法第11條前
段、第47條第1 項、第51條第5 款、第38條第1 項第2 款，判決
如主文。
本案經檢察官楊展庚到庭執行職務。
中    華    民    國    96    年    6     月    14    日
                刑事第十三庭  法  官  林晏鵬
上列正本證明與原本無異。
如不服本判決，應於判決送達後10日內向本院提出上訴狀（應附
繕本），上訴於臺灣高等法院。
                              書記官  田世杰
中    華    民    國    96    年    6     月    14    日
附錄法條：
毒品危害防制條例第10條
施用第一級毒品者，處 6 月以上 5 年以下有期徒刑。
施用第二級毒品者，處 3 年以下有期徒刑。
